【裁判字號】    92,抗,193
【裁判日期】    920717
【裁判案由】    違反毒品危害防制條例
【裁判全文】
臺灣高等法院高雄分院刑事裁定                   九十二年度抗字第一九三號
    抗  告  人
    即  被  告  甲○○
右列抗告人因違反毒品危害防制條例案件，不服臺灣高雄地方法院中華民國九十二年
六月二十五日羈押裁定（九十二年度聲羈字第三六七號），提起抗告，本院裁定如左
：
      主      文
抗告駁回。
      理      由
一、本件抗告意旨略以：原法院於九十二年六月二十五日以抗告人犯罪嫌疑重大，且
    所犯為最輕本刑五年以上有期徒刑之罪，並有共犯未到案為由對抗告人執行羈押
    ，並禁止接見及通信。惟原法院對於抗告人有何事實足認有勾串共犯或證人之虞
    並未具體指明，亦未記載有何羈押必要性之理由，係未充分表明裁定羈押之事實
    、理由及必要性；再抗告人係於九十二年六月二十四日傍晚時分，在屏東縣東港
    鎮東港大橋附近遭逮捕，此地點與檢警查獲同案被告林明祥製造工廠為屏東縣新
    埤鄉及佳冬鄉相距甚遠，且當時抗告人亦未與林明祥等人在一起，抗告人並非現
    行犯或準現行犯，則抗告人逮捕之程序是否適法，自屬可議，為此提起本件抗告
    。
二、按被告犯罪嫌疑重大，而所犯為死刑、無期徒刑或最輕本刑為五年以上有期徒刑
    之罪者，得不經傳喚逕行拘提；被告或犯罪嫌疑人因拘提或逮捕到場者，應即時
    訊問，偵查中經檢察官訊問後，認有羈押之必要者，應自拘提或逮捕之時起二十
    四小時內，敘明羈押之理由，聲請該管法院羈押之；再被告經法官訊問後，認為
    犯罪嫌疑重大，有事實足認為有湮滅、偽造、變造證據或勾串共犯或證人之虞、
    或所犯為死刑、無期徒刑或最輕本刑為五年以上有期徒刑之罪者之情形之一，非
    予羈押，顯難進行追訴、審判或執行者，得羈押之，刑事訴訟法第七十六條第四
    款、第九十三條第一項、第二項、第一百零一條第一項第二款、第三款分別定有
    明文。經查：
（一）本件抗告人係經臺灣高雄地方法院檢察署檢察官以刑事訴訟法第七十六條第四
      款「所犯為死刑、無期徒刑或最輕本刑為五年以上有期徒刑之罪」為由，簽發
      拘票交警逕行拘提，而由警員於九十二年六月二十四日十七時三十分許在屏東
      縣東港鎮東港橋下拘提抗告人，並交付拘票予抗告人收領，有該署檢察官簽發
      之拘票附卷可稽；嗣抗告人經檢察官訊問後，認警員於九十二年六月二十四日
      十一時三十分許，以現行犯逮捕之犯罪嫌疑人林明祥係製造安非他命之師傅，
      而抗告人涉嫌製造安非他命情節重大，且製造工具均在高雄市區購買為由，於
      二十四小時內向原審法院聲請羈押林明祥及抗告人，並於九十二年六月二十五
      日（原審刑事報到單誤載五月二十五日）上午十時五十分許將抗告人及林明祥
      解送至原審法院，有原審刑事報到單附卷可稽（見九十二年聲羈字第三六七號
      卷第一頁）；再製造第二級毒品係屬毒品危害防制條例第四條第二項之罪，其
      法定刑為無期徒刑或七年以上有期徒刑之罪，是臺灣高雄地方法院檢察署檢察
      官，以前開理由簽發拘票拘提抗告人，並聲請羈押，其程序係屬合法，抗告人
      所述逮捕程序違誤，自有誤認，是其此部分抗告應予駁回。
（二）原審法院以抗告人涉犯違反毒品危害防制條例第四條第二項之製造第二級毒品
      之罪，嫌疑重大，並有刑事訴訟法第一百零一條第二款有事實足認為有湮滅、
      偽造、變造証据或勾串共犯或証人之虞之情形，而有羈押之必要予以羈押、禁
      止接見通信。本院審核卷證資料（林明祥、抗告人於原審訊問中供述之款項、
      購買化學藥品等情節）認原審以抗告人涉嫌製造毒品，犯罪嫌疑重大，且所犯
      為最輕本刑五年以上有期徒刑之罪，再依卷証資料（羈押聲請書）觀之，亦確
      尚有其他共犯阮文宗尚未到案，仍有調查訊問之需要，而予以羈押、禁止接見
      及通信，是已將其對於抗告人羈押之事實、理由及必要性予以敘明，有該押票
      附卷可稽，且核無不合。抗告人以原審未充分表明裁定羈押之事實、理由及必
      要性，認為有所違誤，而提起抗告，其抗告難認為有理由，應予駁回。
三、據上論結，應依刑事訴訟法第四百十二條，裁定如主文。
中      華      民      國    九十二    年      七      月    十七      日
                              臺灣高等法院高雄分院刑事第二庭
                                  審判長法官  林正雄
                                        法官  黃壽燕
                                        法官  黃蕙芳
右正本證明與原本無異。
不得再抗告。
                                  法院書記官  郭蘭蕙
中    華    民    國       九十二      年      七       月     十七     日


司法院資訊處製作；財團法人民間司法改革基金會備份。
